# 关于基本建设尾工账务处理

提问人：ddff112233 时间：2010-09-15 09:04:10
在大型基本建设项目中，比如建造一条公路，在办理竣工结算时会预留尾工费用，做账务如下： 借：基建工程支出贷：其他应付款
然后，编制资产交付明细表，在建工程转固定资产；实际尾工开支冲减其他应付款；
由于预留的尾工费用是预计的数字，与实际尾工开支之间往往存在差额
请问：尾工实际开支与预留的尾工费用之间的差额（即其他应付款余额）应该如何处理，如何进行账务调整？
[ 本帖最后由 ddff112233 于 2010-9-15 09:20 编辑 ]

回答人：chenyiwei
回复 楼主 ddff112233 的帖子如果差额较小的，应当认为属于合理的会计估计变更，为简化起见可以直接计入损益处理，不再对已经经过决算的固定资产原值进行调整。 如果差异较大的，应查明原因，确定当初的决算是否存在差错（即，根据当初编制决算时可获取的信息而言，该决算是否合理；是否存在对可获取的信息的因故意或疏忽原因导致的忽略或滥用）。如果存在差错的，作为差错更正处理；如果决算不存在差错，该差异是由于后来新出现且无法合理预见的原因处理的，可以调整固定资产原值，但不作追溯调整。
另外还需要注意：如果超支较大的，应关注是否存在资产损失等不应计入资产原值的损失。

回答人：chenyiwei
回复 板凳 ddff112233 的帖子 1 、重要性的判断是定性和定量结合的专业判断，不存在单纯以比例或金额标准等定量指标判断重要性的情况，也没有一个公认的“重要”或“不重要”的绝对额或相对比例标准。 2 、一般理解是：调整金额可明确归属于某一单项资产的，调整该项资产；不能明确归属于单项资产的，则按比例（如各单项资产的原值比例）分摊到各单项资产。如果资产数量较多，多数资产单价较低的，也可集中分配到少数较为重大的资产。 3 、如果因为影响金额不重大而直接计入损益的，应当一次性计入，否则分年计入的方法本质上还是调整原值。